# 求助陈版同控吸收合并的问题

提问人：sofaraway 时间：2020-12-26 08:05:08
求助陈版同控吸收合并的问题，麻烦了非常感谢您
子公司A(不是全资)吸收合并母公司B的一块业务。该业务单独的核算报表包括相关的所有资产负债项目，包括AR，存货，FA，IA，AP和RE。但实际转移时仅转移了部分FA(主要为研发设备)和IA(包括已费用化的相关专利)，和客户关系等等。原往来款项留在原公司B结算完毕，A仅负责转移后新产生的往来款项。存货和部分FA生产设备没有转移的原因是，考虑到规模化生产效率，生产保留在B公司。A公司轻资产运作，负责该业务的研发和销售。
问题： 1 ，A公司原先没有子公司，无需编制合并报表，但吸收合并后新设立了子公司，那么A公司本年的合并财务报表中期初仍应追溯调整，视同该业务在以前期间一直存在？ 2 ，由于没有完全转移该业务的全部资产负债项目，那么在追溯调整时是否仍持续计算，只是在合并日将AR，存货，未转移的FA和AP按账面价值视同处置给B公司？
(该业务合并日之前的报表无法再区分核算非生产的职能和生产的职能)3，该吸收合并并没有改变母公司所拥有或控制的经济资源及其风险和报酬特征，是否对合并报表层面没有影响。但A不是全资的，是否视同将该业务的部分权益出售给少数股东？

回答人：chenyiwei
1 、由于新设子公司发生在业务合并之后，且新设子公司和业务合并无关联，故合并报表层面可无需就该业务合并事项追溯重述前期数据（事实上合并报表是从本期开始编制的，也没有前期数据）。
2 、该事项对母公司B的合并报表不产生影响。母公司将部分业务处置给子公司，在合并报表中的处理就是一项顺流交易，与该子公司存在少数股权无关。